【裁判字號】    90,交抗,584
【裁判日期】    901225
【裁判案由】    違反道路交通管理處罰條例
【裁判全文】
臺灣高等法院刑事裁定                              九十年度交抗字第五八四號
    抗  告  人
    即受處分人  甲○○
右抗告人因違反道路交通管理處罰條例案件，不服臺灣板橋地方法院中華民國九十年
十一月二十三日裁定（九十年度聲更字第二○號），提起抗告，本院裁定如左：
    主  文
抗告駁回。
    理  由
一、按汽車駕駛人，行經有燈光號誌管制之交岔路口闖紅燈者，處六百元（銀元，即
    新台幣一千八百元）以上一千二百元（銀元，即新台幣三千六百元）以下罰鍰；
    又汽車駕駛人，違反道路交通管理處罰條例第五十三條規定者，除依原條款處罰
    鍰外，並予記違規點數三點，民國九十年一月十七日修正前之道路交通管理處罰
    條例第五十三條、第六十三條第一項第三款分別定有明文。
三、本件抗告人即受處分人甲○○，於民國九十年一月二日下午一時二十分許，駕駛
    車號ＯＳ─四九一號營業小客車，行經臺北市○○路與環河南路交岔路口時（原
    裁決書誤繕為環河南路、長順街口處），闖紅燈右轉之違規事實，業經舉發警員
    陳信宏於原審到庭結證屬實，堪認無訛。受處分人雖具狀並於原審到庭辯稱：伊
    當時係沿環河南路往萬板大橋下西藏路方向行駛，駛至西藏路交岔路口時，其行
    駛方向係綠燈，乃向左迴轉，駛至長順街口時，遭警員誤以為係由西藏路紅燈右
    轉而予攔停舉發，伊當時向警員說明並未違規，惟警員不信並稱環河南路、西藏
    路交岔路口設有監視器錄影，伊要求警員當場查核該錄影遭拒，乃拒絕簽收舉發
    單，舉發警員未調閱監視器錄影即率認其違規，其憑空認定舉發顯有不當云云。
    然受處分人上開違規事實，業經證人即舉發警員陳信宏於原審到庭證述：「當天
    我在北市○○○路○段、長順街路口執行路檢，主要是舉發西藏路紅燈右轉車輛
    ，我可以確認當時有看到異議人車輛自西藏路右轉環河南路，我們才會攔停舉發
    ，攔停之後，我請異議人出示證件，異議人原本不願拿出，我說可以從車號查出
    ，異議人才拿出證件，當時異議人有質問我為何要開他紅單，我說你紅燈右轉違
    規，他就說紅燈右轉是我說的，我又沒有照相證明，然後我說如果有異議可向法
    院提出異議，但我請他簽名，他不配合，所以我才在舉發單上記載拒簽收。」「
    （舉發當時有注意車輛在環河南路、西藏路迴轉？）我站的攔停點可以看到該路
    口車輛是紅燈右轉還是迴轉，我對本件舉發應該不會誤判。」等語甚明，且經原
    審至舉發現場勘驗結果，警員攔停地點目視範圍，確實可清晰觀看西藏路與環河
    南路交岔路口車輛行駛情形，有勘驗筆錄所附照片可稽，況本件舉發警員陳信宏
    與受處分人素不相識，亦無仇怨，其執行公務，自無誣陷受處分人之理可言，依
    上所述，堪認舉發警員就本件違規舉發應無誤判之情。至西藏路、環河南路交岔
    路口分隔島上設置之監視器，經查該監視器係臺北市政府警察局萬華分局華江派
    出所協調華江里居民設置，監視器螢幕則設置在華江派出所內監看，其監視器鏡
    頭係固定朝向環河南路二段三三○巷內，用途係在監看該巷內治安情形，而非監
    視環河南路上南北向之交通車流狀況，業經原審函詢臺北市政府警察局萬華分局
    覆稱明確，復經警員陳信宏於原審證述屬實，並經原審至現場勘驗無訛，有該分
    局九十年十月二日北市警萬分交字第九０六三六二六七００號函、原審九十年十
    一月一日訊問筆錄、勘驗筆錄及現場照片在卷可按，足見該監視器並無法監視錄
    影車輛自環河南路、西藏路交岔路口迴轉或自西藏路右轉環河南路等情形，自無
    調閱該監視器錄影帶調查證據之必要。是綜上所述，受處分人上開所辯，應不足
    採。又本件受處分人上開違規行為後，道路交通管理處罰條例第五十三條、第六
    十三條雖已於九十年一月十七日修正公布，並經行政院命令定自九十年六月一日
    開始施行，惟受處分人本件之違規行為既係於上開規定修正前為之，自仍應適用
    修正前之規定裁罰。從而，原處分機關據以援引上開規定，裁處罰鍰新臺幣三千
    六百元，並記違規點數三點，並無不當。原審認本件受處分人異議為無理由，而
    依道路交通案件處理辦法第十九條之規定，裁定駁回受處分人之異議，並無不合
    。受處分人抗告意旨猶執前詞否認違規，而指摘原裁定不當，為無理由，應予駁
    回。
據上論斷，應依道路交通案件處理辦法第二十六條，刑事訴訟法第四百十二條，裁定
如主文。
中      華      民      國    九十    年     十二     月    二十五    日
                              臺灣高等法院刑事第 十五 庭
                                  審判長法  官  房  阿  生
                                        法  官  鄧  振  球
                                        法  官雷  元  結
右正本證明與原本無異。
不得再抗告。
                                        書記官  梁  雅  華
中      華      民      國      九十     年    十二   月     二十六     日


司法院資訊處製作；財團法人民間司法改革基金會備份。
